【裁判字號】    98,訴,415
【裁判日期】    980430
【裁判案由】    搶奪
【裁判全文】
臺灣臺北地方法院刑事判決               98年度訴字第415號
公  訴  人  臺灣臺北地方法院檢察署檢察官
被      告  丙○○
上列被告因搶奪案件，經檢察官提起公訴（97年度偵字第25190
號），被告於本院準備程序進行中，就被訴事實為有罪之陳述，
經本院告知簡式審判程序意旨，並聽取公訴人及被告之意見後，
本院合議庭裁定依簡式審判程序審理，判決如下：
    主  文
丙○○意圖為自己不法之所有，而搶奪他人之動產，累犯，處有
期徒刑壹年捌月。
    事  實
一、丙○○前因連續結夥三人以上搶奪之案件，經本院以92年度
    訴字第1250號判決判處有期徒刑3 年6 月確定；另因施用第
    一、二級毒品案件，經本院以92年度訴字第1043號判決分別
    判處有期徒刑1 年及4 月確定；上開之罪依法減刑後合併定
    應執行有期徒刑4 年，甫於民國96年9 月7 日因縮短刑期假
    釋出監並付保護管束，後其保護管束期滿，假釋未經撤銷，
    刑期至96年10月11日縮刑期滿，未執行之刑以已執行論。仍
    不知悔改，於97年10月22日下午3 時20分許，騎乘其父許柳
    枝（不知情）所有車牌號碼CNR-680 號重型機車，行經臺北
    市○○區○○街，見乙○○隻身往羅斯福路方向行走，認有
    機可乘，竟意圖為自己不法之所有，基於搶奪之犯意，先轉
    往景美國小旁將車牌卸下以避人耳目，再旋即騎車返回景文
    街143 號前，乘乙○○不備之際，自後方徒手搶奪乙○○之
    藍色手提皮包（內放有現金約新臺幣--下同--5 萬元、0.68
    克拉與0.7 克拉之K 金鑽戒各乙只、NOKIA 牌白色行動電話
    搭配其女陳妍方名義之0000000000號SIM 卡與不明廠牌粉紅
    色行動電話搭配陳妍方名義之0000000000號SIM 卡各1 具及
    乙○○之身分證與健保卡各1 張等物），得手後，遂騎乘該
    機車逃逸，且沿路在懷恩隧道路旁丟棄兩張SIM 卡、在懷恩
    隧道尾靠近木柵路旁草叢丟棄上開白色手機（後為劉雅惠拾
    獲侵占，而經本院另案以簡易判決審結，現已由乙○○領回
    ）、在汀州路萬福國小旁草叢丟棄上開粉紅色手機（後為黃
    明宏發現時已損壞，故未拾取，而經檢察官另為不起訴之處
    分）、皮包則於取出現金（已花用殆盡）後丟棄在公館堤外
    便道旁之溪內；嗣因乙○○於97年10月22日前往臺北市政府
    警察局文山第二分局景美派出所報警，經該所甲○○等員警
    陪同乙○○返回遭搶現場勘查，並調閱路口監視器，因此查
    得丙○○騎車離去但機車未掛車牌之背影畫面，又甲○○等
    員警於97年11月3 日凌晨1 時許巡邏之際，在臺北市○○區
    ○○街30號前，適見丙○○獨自坐在上開機車上，而該機車
    之車型、顏色、車牌曾遭拆卸等跡證均與監視器畫面相符，
    遂帶同丙○○回所詢問，始查知上情；且丙○○於接受詢問
    時又知悉皮包內有鑽戒，故在當日詢問完畢獲釋後，自行返
    回溪旁打撈得上開皮包內之兩只鑽戒，遂於同年月5 日，與
    不知情之女性友人陳瑞霞前往林志坤所經營而由林賀詳任職
    員位於臺北縣三峽鎮○○路122 號1 樓之「全發當舖」，以
    7 萬元之價格典當該兩只鑽戒，得款亦花用完畢或借予他人
    無剩，幸經陳瑞霞出面檢舉，始循線查得該等鑽戒之所在（
    現由林賀詳立據代警保管中）。
二、案經被害人乙○○訴由臺北市政府警察局文山第二分局報請
    臺灣臺北地方法院檢察署檢察官偵查起訴。
    理  由
一、程序部分：本件被告丙○○所犯係死刑、無期徒刑或最輕本
    刑為3 年以上有期徒刑以外之罪，其於準備程序中就被訴事
    實為有罪之陳述，經本院告知簡式審判程序之旨，並聽取當
    事人意見後，經本院合議庭依刑事訴訟法第273 條之1 第1
    項規定裁定由受命法官獨任進行簡式審判程序，合先敘明。
二、上開事實，業據被告於本院98年4 月27日之審理程序中全部
    自白無誤，核與其警、偵訊中自白騎車搶奪被害人乙○○皮
    包之經過相符，證人即被害人乙○○亦就其遭搶及皮包內所
    放物品明細陳述甚詳，對此被告亦當庭坦認無誤，而上開查
    獲經過，又經證人甲○○、黃明宏、劉雅惠、陳瑞霞、林賀
    詳等人分別證述明確，並有監視器翻拍照片、車籍查詢資料
    、雙向通聯紀錄、上開白色手機照片、贓物認領保管單、指
    認犯罪嫌疑人紀錄表、鑽戒照片、當票、流當物清冊、鑽戒
    代保管書等件在卷可稽，堪信被告於本院中之任意性自白核
    與事實相符而可採信，是本案事證已臻明確，被告犯行堪以
    認定，自應依法論科。
三、核被告所為，係犯刑法第325 條第1 項之搶奪罪。查被告前
    因搶奪案件，經本院以92年度訴字第1250號判決判處有期徒
    刑3 年6 月確定；另因施用第一、二級毒品案件，經本院以
    92年度訴字第1043號判決分別判處有期徒刑1 年及4 月確定
    ；上開之罪依法減刑後合併定應執行有期徒刑4 年，於96年
    9 月7 日因縮短刑期假釋出監並付保護管束，後其保護管束
    期滿，假釋未經撤銷，刑期至96年10月11日縮刑期滿，未執
    行之刑以已執行論，此有臺灣高等法院被告前案紀錄表1 份
    可按，其於5 年內故意再犯本件最重本刑為有期徒刑以上之
    罪，為累犯，應依刑法第47條第1 項之規定加重其刑。另衡
    諸查獲經過可知，甲○○等查獲員警於被告97年11月3 日第
    1 次接受警詢坦承犯行前，即已先行受理被害人乙○○之報
    案，又透過調得之監視器畫面掌握被告使用之機車車型、顏
    色，且有拆卸車牌以避人耳目之情形，而在當日又係因現場
    被告同輛機車上之跡證與上開情形相符，方帶同被告返回派
    出所詢問，此均業據證人甲○○於審理中證述無誤，被告對
    此亦坦認無訛，顯見被告坦承犯行前，員警已根據上開客觀
    情狀而為被告係本案行為人之合理質疑，並非無確切根據之
    單純主觀上懷疑，是被告自非在有偵查權限之人發覺犯罪前
    自首，當無從援引自首之規定予以減刑，附此敘明。
四、爰審酌被告僅因積欠債務及缺錢花用，即恣意搶奪他人財物
    ，且前已屢有搶奪之前案紀錄仍犯本案（本院88年度訴字第
    1741號確定判決部分：共同連續搶奪8 件；本院92年度訴字
    第1250號確定判決部分：連續結夥三人以上搶奪16件，各有
    判決在卷可稽），嚴重蔑視他人之財產權，惟此次尚知坦承
    全部犯行，態度尚可，雖被告典當之鑽戒2 只應於檢察官查
    明後依法發還予被害人乙○○而降低其損失，但現金部分，
    被告仍未能予以賠償，犯罪所生之危害非輕，暨被告之其他
    素行、生活狀況、犯罪之動機、目的、手段、所搶之物價值
    多寡與發還情形等一切情狀，認公訴檢察官具體求處有期徒
    刑2 年4 月尚嫌過重，被告請求量處有期徒刑1 年6 月又嫌
    過輕，爰量處如主文所示之刑，以示懲儆並啟自新。
據上論斷，應依刑事訴訟法第273 條之1 第1 項、第299 條第1
項前段，刑法第325 條第1 項、第47條第1 項，判決如主文。
本案經檢察官林冠佑到庭執行職務。
中    華    民    國    98    年    4     月    30    日
                  刑事第五庭  法  官  吳勇毅
上正本證明與原本無異。
如不服本判決應於收受送達後10日內向本院提出上訴書狀，並應
敘述具體理由；其未敘述上訴理由者，應於上訴期間屆滿後20日
內向本院補提理由書（均須按他造當事人之人數附繕本）「切勿
逕送上級法院」。告訴人或被害人如對於本判決不服者，應具備
理由請求檢察官上訴，其上訴期間之計算係以檢察官收受判決正
本之日期為準。
                              書記官  游秀珠
中    華    民    國    98    年    4     月    30    日
附錄本案論罪科刑之法條：
中華民國刑法第325條
（普通搶奪罪）
意圖為自己或第三人不法之所有，而搶奪他人之動產者，處6 月
以上5 年以下有期徒刑。
因而致人於死者，處無期徒刑或7 年以上有期徒刑，致重傷者，
處3 年以上10年以下有期徒刑。
第 1 項之未遂犯罰之。


司法院資訊處製作；財團法人民間司法改革基金會備份。
